Костин Михаил

Data Scientist / ML Engineer

Москва, Россия

Обо мне

Machine Learning специалист с углублением в Computer Vision. Имею 2 года опыта в разработке и внедрении моделей как классического ML, так и моделей компьютерного зрения и LLM-агентов. Имею глубокий опыт работы с задачами сегментации, детекции объектов, генерации изображений. Умею взаимодействовать в команде, активно участвую в соревнованиях по ML, пишу реt-проекты — глубоко увлечен DS и особенно направлением CV

Навыки

Опыт

freelance

- Python
- SQL аналитические запросы
- Стек DS: Pandas, Numpy, Matplotlib, Seaborn
- MLOps ClearML, Docker, FastAPI. Redis
- Знание основных алгоритмов/методов классического ML
- PyTorch, Diffusers, OpenMMLab
- ONNX
- Other Git, Tableau, basic Linux, bash skills

Computer Vision Engineer

• Сервис по классификации NSFW контента

• AI-агенты для помощи бизнесу с обращениями пользователей

июль 2023 - н.в.

Part-time

- Модель определения категории и тональности текста

Ревьюер модуля Data Science

октябрь 2022 - май 2023

Яндекс Практикум Part-time

Ревьюер на курсе "Data Science". Проверка проектов студентов, помогаю разобраться с ML на практике.

IBM Cognos-разработчик

июнь 2022 - н.в.

NordGold

Full Time

Разработка в среде Cognos ТМ1 (OLAP система управления данными). Общение с бизнес-заказчиками, обуждение задач и их реализация, ведение проекта.

Автоматизировал часть процессов с помощью Python и API, удалось освободить 10-15% рабочего времени от выполнения рутинных задач

Начальник геодезического отдела

сентябрь 2021 - июнь 2022

B составе $И\Pi$

Full Time

Автоматизировал рабочие процессы с помощью Python. Обучил двух новых сотрудников, ставших частью команды.

Соревнования

Хакатон Цифровой Прорыв 2023 |LLM, DB, Parsing

05 2023

• 1-е место в задаче консолидации информации о агрокультурах. Реализация веб-сервиса с использованием языковых моделей с доступом к БД.

Хакатон Цифровой Прорыв 2022 | Machine Learning, Big Data

07 2022

• 1-е место в задаче классификации уровеня стресса человека по зарегистрированным при помощи датчиков полиграфа реакциям на вопросы.

Образование

МИИГАиК - Прикладная Геодезия

2016 - 2021

Специалитет

Москва, Россия